臺灣高雄地方法院刑事判決　　　　　　　96年度易字第1082號
公　訴　人　臺灣高雄地方法院檢察署檢察官
被　　　告　乙○○
上列被告因竊盜案件，經檢察官提起公訴（95年度偵字第32187
號），本院判決如下：
    主  文
乙○○共同犯竊盜罪，處有期徒刑肆月，如易科罰金，以新臺幣
貳仟元折算壹日，減為有期徒刑貳月，如易科罰金，以新臺幣貳
仟元折算壹日。
    事  實
一、乙○○與丙○○○（另經本院判決確定）共同意圖為自己不
    法之所有，基於竊盜之犯意聯絡，於民國95年12月5 日上午
    9 時40分許（起訴書誤載為30分），由乙○○騎乘車號KAZ
    －512 號重機車搭載丙○○○，前往高雄市○○區○○街2
    之1 號「驛站食堂」餐廳後方側門旁停放，由乙○○在機車
    上把風接應，丙○○○則下車徒手竊取甲○○所有放置在上
    開餐廳後方側門內之不鏽鋼材質手推餐車1 臺，得手後將該
    餐車高舉過頭，搭乘乙○○所騎上開機車正欲離去之際，為
    甲○○發覺大聲呼救，二人因驚慌且所騎乘之機車失去平衡
    而倒地，經警當場逮捕丙○○○，並扣得所竊上開不鏽鋼材
    質之手推餐車1 臺（業經發還甲○○），乙○○則乘隙逃離
    現場，經警循線查獲。
二、案經高雄市政府警察局三民第一分局報請臺灣高雄地方法院
    檢察署檢察官偵查起訴。
    理  由
一、證據能力部分：
(一)證人即同案被告丙○○○於偵查中對於被告乙○○涉案部分
    向檢察官所為之陳述，業經具結以擔保其陳述之真實性，其
    後均未曾表示檢察官有何不當訊問之情形。且證人嗣於審判
    中到庭作證，已給予被告詰問證人之機會，其對質詰問權已
    受保障，證人於偵查中向檢察官所為陳述並無顯不可信之情
    況，依刑事訴訟法第159 條之1 第2 項規定，得作為證據。
(二)證人丙○○○於警詢中對於被告乙○○涉案部分所為之陳述
    ，與審判中不符，本院以其於警詢中之陳述，未與被告同庭
    接受訊問，較無人情壓力，且未受外界之污染，較少權衡利
    害關係，較於本院審理時與被告同庭陳述時，心理狀況較有
    人情壓力，且所涉與被告乙○○共犯竊盜部分，先經本院判
    決確定，又與被告於監所中有接觸機會，顯已充分權衡利害
    關係，而受有不當影響，本院認其先前於警詢中之陳述，具
    有可信之特別情況，且為證明被告本件犯罪存否所必要，依
    刑事訴訟法第159 條之2 規定，得作為證據。
(三)至本判決所引用據以認定事實之其他證據資料，其中傳聞證
    據部分，除符合刑事訴訟法第159 條之1 至4 或其他傳聞例
    外之規定，本有證據能力外，餘均經檢察官及被告於審理中
    同意作為證據，本院審酌各該證據作成之情況，認為以之為
    證據均無不當，依刑事訴訟法第159 條之5 第1 項規定，均
    得作為證據，合先敘明。
二、認定事實所憑證據及被告之辯解：
    訊據被告固坦認有於上開時間，騎乘機車搭載同案被告丙○○○至上址「驛站食堂」餐廳，丙○○○並下車竊取被害人
    甲○○所有置於該餐廳後方側門內之不鏽鋼材質手推餐車1
    部，旋為被害人發覺呼救，經警當場逮捕丙○○○，被告則
    逃離現場等情，惟矢口否認有何竊盜犯行，辯稱：當天係丙○○○要我載他到高雄火車站搭車，行經「驛站食堂」時，
    丙○○○要求停車，我不知道他下車要做什麼，我沒有把風
    ，也不知道丙○○○要偷東西云云。經查：
(一)被告有於上開時間，騎乘機車搭載同案被告丙○○○至上址
    「驛站食堂」餐廳後方側門附近停車，丙○○○並下車竊取
    被害人甲○○所有置於該餐廳後方側門內之不鏽鋼材質手推
    餐車1 臺，旋為被害人發覺呼救，經警當場逮捕丙○○○，
    被告則逃離現場等情，業據被告於本院審理中坦承不諱，且
    經證人即被害人甲○○於警詢中指證歷歷，並據證人即同案
    被告丙○○○於本院審理中證述明確，且有被害人簽具之贓
    物認領保管單1 份、現場採證照片4 幀在卷可稽，及不鏽鋼
    材質之手推餐車1 臺扣案為憑（業經發還被害人），此部分
    之事實自堪認定。
(二)證人即同案被告丙○○○於警詢及偵查中均一致證稱：我於
    當日上午向乙○○提議行竊後，由乙○○騎乘機車載我尋找
    作案目標，行經「驛站食堂」後方側門時，由乙○○在店外
    把風，由我下車竊取後方側門旁之不鏽鋼餐車等語明確。核
    與證人即被害人甲○○於警詢中證稱：我於95年12月5 日上
    午9 時35分許，在「驛站食堂」門口掃地，見2 名男子共乘
    1 部機車停在店後側門旁，形跡可疑，其中1 名男子（經指
    認為同案被告丙○○○）下車從後方側門進入，約5 分鐘左
    右，只見其雙手舉起我店內的不鏽鋼製手推餐車，走出店外
    ，我立即大聲呼救，那名竊賊並不理會，仍將餐車高舉頭上
    ，坐上停於店外之機車離去等語相符，足見被告確係在機車
    上接應把風無疑。證人丙○○○雖於審判中改稱乙○○僅係
    載送伊至高雄火車站搭車，伊因於途中毒癮發作，欲尋找西
    藥房購買注射針筒以注射毒品，遂要求乙○○路旁停車，下
    車後因見「驛站食堂」後方之手推餐車係不鏽鋼材質，臨時
    起意行竊，並未告知乙○○等語。然其既於本院審理中另證
    稱：停車處附近僅有「驛站食堂」餐廳，係販賣飲食，不知
    附近有何其他店舖等語（本院卷第110 頁），則其既欲尋找
    西藥房購買注射針筒以注射毒品，何不請被告直接騎機車至
    西藥房前，較為便利，反停在僅有販賣餐飲之「驛站食堂」
    餐廳前，下車徒步尋找附近有無西藥房，徒增不便；又證人
    丙○○○證稱當時身上攜帶有海洛因，如何能於為警逮捕後
    未遭搜出，均有違常理，已難遽信。參以證人丙○○○另證
    稱：「（問：你於竊取餐車時，打算如何帶走？）也是要叫
    乙○○幫我『用』（載離）。我是打算先偷出來再請他幫我
    『用』」等語（本院卷第111 頁）。然二人如非於行竊前已
    有合意，同案被告丙○○○何能斷定被告於其竊得餐車後，
    必然同意予以載離，倘被告於丙○○○行竊得手後，不肯予
    以載離，爭執之下，豈非徒增失風之可能性，所辯顯然違背
    常情，足認二人必於事前先行合意，丙○○○始有自信被告
    必為其接應，將其及所竊餐車一併載離現場，甚屬明確。況
    被告供承其於員警上前逮捕之際，迅速跑離現場，倘如其所
    辯，確實不知同案被告丙○○○下手行竊之情，更應好整以
    暇，俟員警逮捕丙○○○後，再向員警詳予說明，力求證明
    自身清白，豈有拚命逃脫之理，益徵被告確與同案被告丙○○○基於竊盜上開餐車之犯意聯絡，推由丙○○○下手行竊
    ，被告則於機車上把風接應，因見失風而心虛脫逃無疑。
(三)綜上所述，本件事證已臻明確，被告共犯竊盜犯行洵堪認定
    ，應予依法論科。
三、論罪科刑部分：
(一)核被告所為，係犯刑法第320 條第1 項之竊盜罪。被告與共
    同被告丙○○○就上開竊盜犯行間，有犯意聯絡及行為分擔
    ，應論以共同正犯。爰審酌被告年值青壯，不思以正當途徑
    獲取財物，竟與同案被告丙○○○共同竊盜被害人之不鏽鋼
    材質手推餐車，損害被害人之財產法益，並破壞社會治安，
    事後設詞狡辯，否認犯行，犯罪後態度欠佳，實應重懲，惟
    念其所參與者僅把風接應行為，情節較輕，及所竊餐車價值
    尚非過高，犯罪所生損害幸非過鉅等一切情狀，量處如主文
    所示之宣告刑，並審酌本案犯罪情節及其經濟狀況，諭知中
    度之易科罰金折算標準，以示懲儆。
(二)末查，中華民國96年罪犯減刑條例業於96年7 月4 日經總統
    華總一義字第09600083761 號令制定公布，並自96年7 月16
    日施行。本件被告犯罪時間在96年4 月24日以前，合於上開
    條例減刑要件，應依該條例第2 條第1 項第3 款、第7 條之
    規定，就所犯之罪減其刑期2 分之1 ，即減為如主文所示之
    刑，並諭知易科罰金之折算標準。
據上論斷，應依刑事訴訟法第299 條第1 項前段，刑法第28條、
第320 條第1 項、第41條第1 項前段，刑法施行法第1 條之1 ，
中華民國96年罪犯減刑條例第2 條第1 項第3 款、第7 條，判決
如主文。
中　　華　　民　　國　　96　　年　　7 　　月　　30　　日
                  刑事第六庭    審判長法　官  曾逸誠
                                      法  官  王  琁
                                      法  官  林柏壽
以上正本證明與原本無異。
如不服本判決，應於收受送達後10日內向本院提出上訴書狀。
中　　華　　民　　國　　96　　年　　7 　　月　　31　　日
                                      書記官  林國龍
附錄本案論罪科刑法條：
中華民國刑法第320 條第1 項
意圖為自己或第三人不法之所有，而竊取他人之動產者，為竊盜
罪，處5 年以下有期徒刑、拘役或5 百元以下罰金。
